臺灣高等法院刑事裁定　　　　　　　　 94年度聲再字第244號
　　再審聲請人
　　即受判決人　　甲○○
上列聲請人因傷害案件，對於本院94年度上易字第313號，中華
民國94年6月20日第二審確定判決，聲請再審，本院裁定如下：
    主  文
再審之聲請駁回。
    理  由
一、聲請意旨略稱：依刑事訴訟法第四百二十一條之規定，為受
    判決人之利益，原確定判決就足生影響於判決之諸多重要證
    據漏未審酌，原審判決未敘明捨棄不用之理由，茲詳述如下
    以聲請再審：
（一）證人呂洪生案發當天其至聲請人住處附近之廟宇拜拜，惟
      查證人呂洪生係虔誠基督教徒，從未上過廟宇拜拜，且當
      時該證人是至聲請人住處洽談應徵管理員工作，顯見原審
      所認定之理由與事實不符。（有高院錄音帶為憑）
（二）當時聲請人蹲在地上扶花盆，毫無防備情況下，被何怡芬
      毆打坐倒在地，豈有還手之能，此有證人黃仕鏞、呂洪生
      兩人在場目睹證明聲請人未毆打何怡芬，原確定判決卻認
      為聲請人與何怡芬發生爭執，並拉扯雨傘，進而互毆，與
      事實不符，顯見何怡芬之傷非聲請人所為。聲請人未有犯
      罪前科，判決事實欄卻記載聲請人有恐嚇罪等記錄，足見
      心證已有偏頗。
二、按不得上訴於第三審法院之案件，除前條之規定外，其經第
    二審確定之有罪判決，如就足生於影響判決之重要證據漏未
    審酌者，亦得為受判決人之利益，聲請再審，刑事訴訟法第
    四百二十一條定有明文。所謂足生影響於判決之重要證據漏
    未審酌，係指當事人於第二審法院判決前，所提出之證物，
    足以影響、變更判決結果，而法院漏未審酌而言。如當事人
    所提出之證物，不足以影響判決結果，或法院依調查之結果
    ，本於論理法則、經驗法則，取捨證據後，認定事實者，則
    不包括之。而所謂漏未審酌乃指第二審判決前已發現而提出
    之證據，未予審酌而言，苟被捨棄之證據，已於理由內敘明
    其捨棄之理由者，即非漏未審酌。
三、經查：
（一）聲請人以呂洪生為基督教不可能去廟裡拜拜，認原判決所
      認定之理由與事實不符。首就呂洪生是否為基督徒一事，
      並無礙聲請人是否構成傷害罪，顯非重要證據。再則，據
      審判筆錄記載，呂洪生確於本院陳述至廟宇拜拜途中看見
      聲請人（見94年度上易字第313號卷第73頁），聲請人空
      口指摘其為基督徒並無提出任何事證，且原確定判決亦於
      判決書第五頁說明何以不採納之理由：「證人即被告友人
      呂洪生經被告聲請傳喚到庭作證稱：案發當天其至被告住
      處附近之廟宇拜拜，被告開門時有看見他，乃與其點頭招
      呼，其看見被告蹲下扶花盆，然後隔壁有人出來，拿雨傘
      柄打被告，被告就坐在地上，滿頭是血，後來旁邊有一位
      男士送被告就醫，其並沒有看到被告有打人之行為等語，
      惟被告歷經偵審均未提及證人呂洪生在場目擊案發經過，
      其於本院準備程序始提出證人呂洪生亦在現場，並請求傳
      喚，已足令人啟疑。再者，被告供稱證人呂洪生係因被告
      所居住之社區要找管理員，其致電證人呂洪生，詢問是否
      要來應徵，案發當天相約見面係為談應徵管理員之事，證
      人呂洪生大約當日下午二點至其住處等情，核與證人呂洪
      生證稱案發當天係至被告住處附近之廟宇拜拜等情不符，
      是證人呂洪生之證詞不足採信。」是聲請人所述呂洪生為
      基督徒一事既非影響判決之重要證據，其所舉呂洪生之證
      言亦經原判決斟酌，無重要證據漏未審酌可言。
（二）又聲請人認其反係當時被何怡芬毆打坐倒在地，不可能還
      手，並指出黃仕鏞為證。然查原判決亦已於判決書第三頁
      敘明無法為有利聲請人之判斷，無漏未審濁情事：「證人
      黃仕鏞證述：「（九十三年一月二十日，你因為何事經過
      案發地點？）過年我想理髮，理髮店有人排隊，我就不等
      要回去，中途就碰到她們。（當時你看到何怡芬打甲○○
      的時候，你的相關位置如何？）我是從理髮廳過來，站在
      被告二人的後面。（你當時在地檢署說沒有看到甲○○被
      打，為何現在又說你有看到？）在遠一點的地方，我有看
      到何怡芬打甲○○，她們二人打架我沒有看到。」....可
      知證人黃仕鏞..未從頭見聞目睹被告與何怡芬發生爭執之
      情形，是以證人黃仕鏞證述未見到甲○○如何傷害何怡芬
      之情形，尚難以此即為被告有利之判斷。.. 」則該證人
      既為原判決所不採並敘明理由，自無漏未斟酌可言。另聲
      請人確有犯罪前科，有台灣高等法院被告前案記錄表附卷
      可稽（見94年度上易字第313號卷第六頁），聲請人執此
      為再審理由，與刑事訴訟法第420、421再審要件無一相符
      。
四、總上所述，聲請人所述均係對原法院取捨證據之裁量結果有
    所爭執，或對非重要證據爭執，揆諸前揭說明，顯無重要證
    據漏未斟酌可言，顯與刑事訴訟法第421條要件不符，是聲
    請人所述難認為有再審之理由，其聲請再審依法不應准許，
    應予駁回。
據上論結，應依刑事訴訟法第434條第1項，裁定如主文。
中　　華　　民　　國　　94　　年　　8　　月　　10　　日
                  刑事第四庭  審判長法  官  許增男
                                    法  官  徐昌錦
                                    法  官  周煙平
以上正本證明與原本無異。
不得抗告。
                                 書記官  蕭麗珍
中　　華　　民　　國　　94　　年　　8 　　月　　11　　日
